臺灣臺北地方法院刑事判決　　　　　　　100年度易字第234號
公　訴　人　臺灣臺北地方法院檢察署檢察官
被　　　告　陳雪
選任辯護人　徐立信律師
上列被告因恐嚇案件，經檢察官提起公訴（99年度偵字第17430
號），被告於本院準備程序中就被訴事實為有罪之陳述，經告知
簡式審判程序之旨，並聽取公訴人、被告及辯護人之意見後，本
院合議庭認為適宜由受命法官獨任進行簡式審判程序而裁定改由
受命法官獨任進行簡式審判程序審理，判決如下：
    主  文
陳雪犯恐嚇危害安全罪，共二罪，各處拘役貳拾日，如易科罰金
，均以新臺幣壹仟元折算壹日。應執行拘役拾伍日，如易科罰
金，以新臺幣壹仟元折算壹日。緩刑貳年。
    事  實
一、陳雪是臺北市○○區○○路二段203 巷76號敦南社區之住戶
    兼管理委員會委員，覃易華則為該社區之總幹事，兩人於民
    國98年12月29日14時35分，在該社區B 區管理中心，因社區
    調解室漏水問題起爭執，陳雪竟基於恐嚇危害他人安全之犯
    意，返回住處持紅柄小水果刀至覃易華辦公座位處，以該把
    刀猛刺電腦桌上桌曆22刀，恫稱：「你頸動脈就在這邊，如
    果我像桌曆這樣戳下去，你就無法救治了」等語，使覃易華
    心生畏懼，致生危害於其安全，幸適有住戶陳克誠在場勸說
    ，覃易華始能藉機遠離刀口而離開辦公電腦桌。陳雪於99年
    1 月6 日15時，又基於恐嚇危害他人安全之犯意，持黑柄長
    30公分之西洋菜刀，置於覃易華上開辦公座位電腦桌上，覃
    易華藉機離開管理中心辦公室，打電話報警，詎陳雪竟揮舞
    上開菜刀，刀口刺向覃易華，並恫稱：「我叫你辦這個事情
    你不辦，我就把你殺掉，你就被我懲罰了」等語，適住戶柳
    垂青在場勸阻，陳雪竟揚言：「總幹事不聽話，我要一命配
    一命」等語，以上開言語及舉動使覃易華心生畏懼，致生危
    害於其安全，幸員警到場，始查獲上情。
二、案經覃易華訴由臺北市政府警察局文山第二分局報告臺灣臺
    北地方法院檢察署檢察官偵查起訴。
    理  由
一、前揭事實，業據被告陳雪於本院審理時坦承不諱（見本院卷
    第44頁背面、第45頁正面），並經告訴人覃易華於警詢、偵
    查中指訴綦詳（見偵查卷第7 至10頁、第38至39頁），復經
    證人柳垂青於警詢時證述明確（見偵查卷第12至14頁），且
    有社區監視錄影翻拍照片附卷可稽（見偵查卷第20、46、48
    頁）。本件事證明確，被告犯行洵堪認定，應予依法論科。
二、核被告所為，均係犯刑法第305 條恐嚇危害安全罪。被告先
    後所為2 次恐嚇犯行，犯意個別，行為互異，應予分論併罰
    。公訴意旨雖認係接續犯，惟接續犯係以數行為於同時同地
    或密切接近之時地實施，且侵害同一之法益為要件（最高法
    院86年臺上字第3295號判決、最高法院70年臺上字第2898號
    判決要旨參照），本案被告先後2 次恐嚇告訴人，時距8 日
    ，難認係基於一個意思決定為一個行為。是被告前揭2 次恐
    嚇犯行，尚難認為接續犯而論以包括一罪，公訴意旨容有誤
    會，應予辨明。爰審酌被告並無前科，素行尚可，有臺灣高
    等法院被告前案紀錄表在卷可稽，然被告竟以前揭言語及舉
    動恐嚇告訴人致生危害於安全，所為實非可取，惟念其於本
    院中坦承犯行，暨其犯罪之手段、智識程度、對告訴人安全
    所造成之危害程度等一切情狀，分別量處如主文所示之刑及
    定應執行刑，並均諭知易科罰金之折算標準。
三、末查，被告前未曾因故意犯罪受有期徒刑以上刑之宣告，此
    有上開被告前案紀錄表在卷可稽，其因一時失慮致罹刑章，
    犯後坦承犯行，告訴人亦表示願意給被告緩刑之機會，有本
    院審判筆錄在卷可查（見本院卷第45頁背面），信經此偵審
    教訓及刑之宣告後，應知所警惕，尚無須遽予執行刑罰，以
    期其能有效回歸社會，本院認前開對其所宣告之刑以暫不執
    行為適當，爰併依刑法第74條第1 項第1 款規定，宣告緩刑
    2 年，以啟自新。
據上論斷，應依刑事訴訟法第273 條之1 第1 項、第299 條第1
項前段，刑法第305 條、第41條第1 項前段、第51條第6 款、第
74 條第1 項第1 款，刑法施行法第1 條之1 ，判決如主文。
本案經檢察官曹哲寧到庭執行職務。
中    華    民    國   100    年    3     月    28    日
                  刑事第十九庭  法  官  高若珊
上正本證明與原本無異。
如不服本判決應於收受送達後10日內向本院提出上訴書狀，並應
敘述具體理由；其未敘述上訴理由者，應於上訴期間屆滿後20日
內向本院補提理由書（均須按他造當事人之人數附繕本）「切勿
逕送上級法院」。告訴人或被害人如對於本判決不服者，應具備
理由請求檢察官上訴，其上訴期間之計算係以檢察官收受判決正
本之日期為準。
                                書記官  林曉郁
中    華    民    國   100    年    3     月    28    日
附錄本案論罪科刑法條：
中華民國刑法第305 條
（恐嚇危害安全罪）
以加害生命、身體、自由、名譽、財產之事，恐嚇他人致生危害
於安全者，處2 年以下有期徒刑、拘役或3 百元以下罰金。